臺灣嘉義地方法院嘉義簡易庭民事裁定
111年度嘉簡聲字第90號
聲  請  人  王秀治  
代  理  人  湯光民律師
相  對  人  李健民  
            李俐瑩  
            李秀玲    現應為送達處所不明
            黃彥騰  
            黃彥槐  
            黃彥豪  
            蕭麗瓊  
            蕭境榮  
            蕭蘭婷  
            江其錩  
            江錫山  
            江錫錕  
            江季玲  
            陳輝明  
            陳均鴻  
上列當事人間分割共有物事件，聲請人聲請確定訴訟費用額，本
院裁定如下：
    主    文
相對人應負擔之訴訟費用額確定如附表三所示，及各自本裁定送
達之翌日起至清償日止，按週年利率百分之5計算之利息。
其餘聲請駁回。
    理    由
民事訴訟法第91條第1項、第3項規定「法院未於訴訟費用之裁
  判確定其費用額者，第一審受訴法院於該裁判有執行力後，應
  依聲請以裁定確定之」、「依第1項確定之訴訟費用額，應於
  裁定送達之翌日起，加給按法定利率計算之利息」，民法第20
  3條規定「應付利息之債務，其利率未經約定，亦無法律可據
  者，週年利率為百分之五」。
經查：
  ㈠聲請人與相對人間分割共有物事件，已由本院嘉義簡易庭109
    年度嘉簡字第549號判決確定，其第一審訴訟費用由兩造按
    附表一所示比例負擔，業經本院調取上開卷宗查明無誤。
  ㈡聲請人主張其支出之訴訟費用如附表二所示，合計新臺幣（
    下同）32,244元，此有聲請人提出之自行收納款項收據、戶
    政規費收據、地政規費徵收聯單、免用統一發票收據可稽，
    其中附表二編號1、4至6、8至11部分，金額合計31,865元，
    經核與上開卷宗相符，堪信為真，聲請人聲請由相對人按附
    表一所示比例負擔，應予准許，並於裁定送達之翌日起，加
    給按法定利率即週年利率百分之5計算之利息。至附表二編
    號2、3、7部分，經核為聲請人因自用、聲請補發而支出，
    非屬法院命其支出之必要訴訟費用，聲請人聲請由相對人負
    擔，應予駁回。
依民事訴訟法第91條第1項、第3項，裁定如主文。
中　　華　　民　　國　　111 　年　  10　　月　　7 　　日
               臺灣嘉義地方法院嘉義簡易庭
                         法　官  廖政勝
以上正本係照原本作成。　　　　　　　　　　　　　　　　　
如不服本裁定，應於裁定送達後10日內，向本院提出抗告狀，及
繳納抗告裁判費新臺幣1千元。
中　　華　　民　　國　　111 　年　　10　　月　　7 　　日
                         書記官  林金福
附表一
編號 共有人 應有部分比例  訴訟費用負擔比例 1 李健民、李俐瑩、李秀玲 公同共有12分之2  連帶負擔12分之2 2 江其錩、江錫山、江錫錕、江季玲、黃彥騰、黃彥槐、黃彥豪、蕭麗瓊、蕭境榮、蕭蘭婷、陳輝明、陳均鴻 公同共有24分之3  連帶負擔24分之3 3 蕭麗瓊、蕭境榮、蕭蘭婷 公同共有24分之3  連帶負擔24分之3 4 王秀治 12分之7  12分之7 

附表二
編號 項目 日期 金額 證據 1 第一審裁判費 109年4月8日 1,000元 自行收納款項收據 2 資料使用費 110年12月7日 16元 自行收納款項收據 3 資料使用費 110年12月2日 343元 自行收納款項收據 4 戶政規費 109年4月30日 15元 戶政規費收據 5 戶政規費 109年8月7日 105元 戶政規費收據 6 戶政規費 109年8月7日 75元 戶政規費收據 7 地籍圖冊閱覽抄錄費 109年4月7日 20元 地政規費徵收聯單 8 地籍圖冊閱覽抄錄費 109年4月29日 520元 地政規費徵收聯單 9 複丈費及建物測量勘費 109年8月12日 4,000元 地政規費徵收聯單 10 地政規費（其他） 109年8月12日 150元 地政規費徵收聯單 11 估價費 110年1月8日 26,000元 免用統一發票收據 

附表三
編號 共有人 應負擔訴訟費用金額（元以下四捨五入）   1 李健民、李俐瑩、李秀玲 連帶負擔5,311元   2 江其錩、江錫山、江錫錕、江季玲、黃彥騰、黃彥槐、黃彥豪、蕭麗瓊、蕭境榮、蕭蘭婷、陳輝明、陳均鴻 連帶負擔3,983元   3 蕭麗瓊、蕭境榮、蕭蘭婷 連帶負擔3,983元